Minutes et répertoires du notaire Philippe LAMIRAL, 23 avril 1555 - 12 décembre 1577 (étude XXXIII)
Archives nationales
- Minutes de Philippe LAMIRAL, 1555 - 12 décembre 1577; MC/ET/XXXIII/171 - MC/ET/XXXIII/188
  - Minutes. 1561, 14 octobre - 1577, 12 décembre, 14 octobre 1561 - 12 décembre 1577; MC/ET/XXXIII/188
    - Procuration en blanc par Toussaint Duc, étudiant, curé de la Pote-des-Nis [Saint-Pierre-des-Nids, Mayenne], diocèse du Mans, pour se joindre au procès pendant devant le lieutenant du Mans, au sujet de la possession de ladite cure., 29 octobre 1568; MC/ET/XXXIII/188
      procuration; Saint-Pierre-des-Nids (Mayenne); Le Mans (Sarthe); Duc, Toussaint; étudiant; curé
    - Procuration pour recevoir par le collège de Cornouailles à Henry Coquennec, boursier du collège., 31 octobre 1568; MC/ET/XXXIII/188
      procuration; Cornouaille (collège de); Coquennec, Henry; étudiant
    - Procuration par le collège de Marmoutiers à Guillaume Heurtault, marchand et laboureur à Chassigay pour vendre le fief appartenant au collège et sis en la paroisse de Saint-Cir pour payer 123 livres auxquelles le collège a été cotisé par l'archer du Roi., 7 novembre 1568; MC/ET/XXXIII/188
      procuration; Chassigny (Haute-Marne); Heurtault, Guillaume; commerçant; agriculteur; militaire du rang
    - Assemblée en la salle du Collège de Tréguier des bretons bretonnants natifs du pays de la Basse Bretagne qui constitue procureur maître Louis Utin, secrétaire de monseigneur de Martigues, pour solliciter du prévôt de Paris la nomination d'un nouveau chapelain et garde perpétuel de la chapelle et confrérie Saint-Yves à Paris en remplacement de défunt Jean Le Bastard, prêtre., 11 novembre 1568; MC/ET/XXXIII/188
      procuration; Utin, Louis; Martigues, M. de; Le Bastard, Jean; prêtre
    - Quittance par Hugues Prevosteau, principal du collège de Cambrai, à Jean-Baptiste Seglize, seigneur de Bouges-en-Berry, premier maître d'hôtel de la Reine-Mère, de 40 livres pour employer aux affaires d'Antoine Joignet, étudiant, sous la conduite dudit Prevosteau, fils de Denis Joignet, bailly de Lemproux, 16 novembre 1568; MC/ET/XXXIII/188
      quittance; Joignet, Antoine; Joignet, Denis; Prévosteau, Hugues; Seglize, Jean-Baptiste; magistrat; maître d'hôtel; directeur d'établissement d'enseignement; enseignant; étudiant
    - Nicolas Bennart, docteur en théologie, renonce le compromis fait hier devant Jacques et Adrien Chappelain, notaires, pour vider le procès avec Jean de Launay, prêtre, chapelain du Saint-Esprit à Paris., 24 novembre 1568; MC/ET/XXXIII/188
      renonciation; Bennart, Nicolas; Launay, Jean de
    - Procuration par Antoine Bouchelé, régent en théologie, comme procureur du collège de Sorbonne, à Louis Barthélémy, procureur en Parlement, pour affirmer devant Messieurs des requêtes qu'à son décès, survenu le 10 juin 1563, Pierre Jacquyn, principal du collège de Calvi, devoit au collège de Sorbonne 302 livres 10 sols pour 11 années d'arrérages de 27 livres 10 sols, montant du bail de la maison de la Pré en Cose, grande rue Saint-Jacques., 1569; MC/ET/XXXIII/188
      procuration; Pie en Cage (enseigne de la); Saint-Jacques (rue); Jacquyn, Pierre; directeur d'établissement d'enseignement; enseignant; procureur de justice (Ancien Régime)
    - Guillaume Collet ou Colet, bachelier en théologie, demeurant au collège des Trésoriers, donne procuration en blanc pour accorder que maître Gilles de Saint-Vibert, curé de Saint-Rémy-de-Marcq (78) soit maintenu en possession des revenus de ladite cure., 4 janvier 1569; MC/ET/XXXIII/188
      procuration; Marcq (Yvelines); Trésorier (collège du); Collet, Guillaume; bachelier
    - Sire Pierre Lhuillier, marchand libraire et bourgeois de Paris, donne procuration à deux échevins de Nancy (54) pour recevoir de Jean Jenson, libraire à Nancy (54), 140 livres contenues en une cédule du 28 juin 1567., 22 janvier 1569; MC/ET/XXXIII/188
      procuration; Nancy (Meurthe-et-Moselle); Lhuillier, Pierre; Jenson, Jean; libraire; élu local; libraire
    - Procuration en blanc pour accepter tous bénéfices donnée par Jean Dynet, écolier étudiant, fils de Jacques Dynet, conseiller au Présidial de Moulins en Bourbonnais., 25 janvier 1569; MC/ET/XXXIII/188
      Dynet, Jean; étudiant; magistrat
    - Procuration par Antoine Fret, écolier au collège de Boncourt, natif de Neschers près Issoire à Pierre Sonet, prêtre, son oncle, pour vendre ses biens jusquà 30 écus d'or pour employer à ses études., 29 janvier 1569; MC/ET/XXXIII/188
      procuration; Boncourt (collège de); Neschers (Puy-de-Dôme); Fret, Antoine; étudiant; prêtre
    - Quittance par Pierre Emon, bachelier en théologie, à maître Claude Belotin, curé d'Armeau au diocèse de Sens comme tuteur de défunt Christophe Ferrant, son neveu, écolier, étudiant au collège de Sorbonne, de 36 livres 15 sols 11 deniers, solde des 62 livres 7 sols 11 deniers, payés par Emon pour soigner Ferrant., 11 février 1569; MC/ET/XXXIII/188
      quittance; Armeau (Yonne); Sorbonne; Sens (Yonne); Emon, Pierre; Belotin, Claude; Ferrant, Christophe; bachelier; curé; étudiant
    - Quittance par Pierre Emon, bachelier en théologie, à maître Claude Belotin, curé d'Armeau, comme tuteur de défunt Christophe Ferrant, son neveu, étudiant au collège de Sorbonne, de 36 livres 15 sols 11 deniers, solde de 62 livres 7 sols 11 deniers payés par Emon pour soigner Ferrant., 11 février 1569; MC/ET/XXXIII/188
      quittance; Armeau (Yonne); Sorbonne; Emon, Pierre; Belotin, Claude; Ferrant, Christophe; bachelier; curé; étudiant
    - Procuration en blanc par Julien Bouguereau, prêtre, étudiant demeurant au Collège de Narbonne, pour prendre en son nom possession de la cure de Saint-Georges-du-Mesnil au diocèse d'Angers., 8 mars 1569; MC/ET/XXXIII/188
      procuration; Narbonne (collège de); Angers (Maine-et-Loire); prêtre; étudiant
    - Procuration pour recevoir par le collège de Presles à Nicolas Boulenger, demeurant à Vailly-sur-Aisne., 12 mars 1569; MC/ET/XXXIII/188
      procuration; Presles (collège de); Vailly-sur-Aisne (Aisne); Boulenger, Nicolas
    - Procuration par Claude Moncourt, étudiant, prieur de Saint-Quentin de Passy [Passy Sur Seine anciennement Passy-le-Feuillage, prieuré-cure bénédictin, arrondissement de Provins, Seine-et-Marne], au diocèse de Sens (89) à François Th..., procureur au Parlement, pour plaider., 14 mars 1569; MC/ET/XXXIII/188
      procuration; Passy-sur-Seine (Seine-et-Marne); Moncourt, Claude; étudiant; abbé; procureur de justice (Ancien Régime)
    - Procuration, par Guillaume Boser, prêtre du diocèse de Cornouailles en Basse-Bretagne, son frère, demeurant à Bothoen en Basse-Bretagne pour recevoir., 15 mars 1569; MC/ET/XXXIII/188
      procuration; Quimper (Finistère); Boser, Guillaume; prêtre
    - Procuration par Claude Moncourt, étudiant, prieur de Saint-Quentin de Passy au diocèse de Sens, à Noël de Moncourt, avocat du Roi au présidial de Sens, de bailler à cens divers héritages pour pouvoir payer sa cotisation à l'impôt., 4 avril 1569; MC/ET/XXXIII/188
      procuration; Passy-sur-Seine (Seine-et-Marne); Sens (Yonne); Moncourt, Claude; étudiant; abbé; avocat
    - Procuration en blanc par Pierre Somen, étudiant, pour intervenir en la cause pendante devant le bailly d'Orléans à raison de la prébende dont fut titulaire en la cathédrale défunt Michel Boucher., 16 mai 1569; MC/ET/XXXIII/188
      Orléans (Loiret); Somen, Pierre; étudiant
    - Procuration pour recevoir, donné par Jean Delahaye, docteur en théologie, chapelain de la chapelle Saint-Jean-Saint-Jacques, dits de Coquatris, fondée en l'église Saint-Gervais à Paris, à Benoist Monssion, prêtre habitué à Saint-Gervais., 18 mai 1569; MC/ET/XXXIII/188
      procuration; Delahaye, Jean; Monssion, Benoît; docteur d'université; prêtre
    - Procuration pour recevoir donnée par le collège de Dainville, à Denis Gorin, boursier du collège., 18 mai 1569; MC/ET/XXXIII/188
      procuration; Dainville (collège de); Gorin, Denis; étudiant; comptable
    - Procuration par Nicolas Mulot, docteur en théologie, curé de Saint-Martin-du-Couldray au diocèse de Rouen, pour recevoir les sommes à lui dues par Pierre Le Pelletier, prêtre, vicaire desservant de la paroisse du Couldray., 6 juin 1569; MC/ET/XXXIII/188
      Précisions sur les lieux: Le Coudray (?)--Saint-Martin (église)
      procuration; Le Pelletier, Pierre; Mulot, Nicolas; curé; docteur d'université; prêtre; ecclésiastique
    - Procuration en blanc, pour plaider, par Marguerin de La Vigne, docteur en théologie, curé de Notre-Dame-de-Neufville au diocèse de Bayeux., 17 juin 1569; MC/ET/XXXIII/188
      La Vigne, Marguerin de; curé; docteur d'université
    - Procuration en blanc donnée par Guillaume Gaudart, étudiant, pour retirer par retrait de lignages de Jacques Bougrel, marchand à Rugles en Normandie, diocèse d'Evreux, une pièce de terre acquise de Jean Gaudart, son frère., 18 juin 1569; MC/ET/XXXIII/188
      Rugles (Eure); Evreux (Eure); Gaudart, Guillaume; Bougrel, Jacques; étudiant; commerçant
    - Attestation de soins donnés par Jean Legrand, docteur régent en médecine, médecin ordinaire du roi., 21 juin 1569; MC/ET/XXXIII/188
      attestation; Legrand, Jean; docteur d'université; médecin
    - Procuration pour plaider devant le bailli de Troyes, donnée en blanc par Jacques Gaultier, prêtre, maître ès arts, étudiant en théologie., 23 juin 1569; MC/ET/XXXIII/188
      Troyes (Aube); Gaultier, Jacques; prêtre; étudiant
    - Promesse d'indemnités par un bourgeois de Paris à Pierre Thibault, maître des petites écoles de la paroisse Saint-Benoît-le-Bien-Tourné., 27 juin 1569; MC/ET/XXXIII/188
      promesse; Thibault, Pierre
    - Procuration en blanc par Michel de Vye, étudiant, pour prendre possession du prieuré de Mérouville au diocèse de Sens, qui lui a été conféré par le Pape., 5 juillet 1569; MC/ET/XXXIII/188
      procuration; Sens (Yonne); Mérouville (Eure-et-Loir); Vye, Michel de; étudiant
    - Procuration par Jacques Du Chaussis, étudiant, cure de Bosc-Regnault (Bosc-Renoult-en-Roumois, Eure) au diocèse d'Evreux, à Nicole Cheruel, son vicaire., 16 juillet 1569; MC/ET/XXXIII/188
      procuration; Bosc-Renoult-en-Roumois (Eure); Evreux (Eure); Du Chaussis, Jacques; étudiant
    - Procuration par Léon de Bragelongne, étudiant en la Faculté de décret, à Jacques Rogerron, chanoine d'Avranches, pour recevoir les arrérages de la pension à laquelle il a droit sur la prébende de Maître Dubost, chantre et chanoine d'Avranches., 26 août 1569; MC/ET/XXXIII/188
      procuration; Bragelongne, Léon de; Rogerron, Jacques; Dubost, M.; chanoine; chanteur; étudiant
    - Quittance par Claude Paintel, maître serrurier au faubourg Saint-Marcel, à Léger Duchesne, lecteur du roi en lettres latines, de 15 livres pour la vente de 158 livres de fer en œuvre de clefs, ancres, clou et crampon pour la maison construite par Duchesne à Paris, rue Saint-Etienne-des-Grés, devant le collège de Montagu., 2 octobre 1569; MC/ET/XXXIII/188
      quittance; Montaigu (collège de); Saint-Etienne-des-Grès (rue); Saint-Marcel (faubourg); Duchesne, Léger; Paintel, Claude; lecteur du roi (Ancien Régime); serrurier
    - Quittance par Guillaume Michel, maître serrurier à Saint-Germain-des-Prés, à Léger Duchesne, lecteur ordinaire du roi en lettres latines, de 50 livres en acompte de 673 livres et demie, de fer en œuvre d'ancres, corbeaux, clés, clous, crampons par lui fournies pour servir à la maison que Duchesne a fait commencer à Paris, rue Saint-Etienne-du-Grés, devant le collège de Montagu., 2 octobre 1569; MC/ET/XXXIII/188
      quittance; Montaigu (collège de); Saint-Etienne-des-Grès (rue); Saint-Germain-des-Prés (hameau); Duchesne, Léger; Michel, Guillaume; lecteur du roi (Ancien Régime); serrurier
    - Le collège de Cornouailles fait son procureur et receveur Yves Le Tiec, boursier du collège., 16 octobre 1569; MC/ET/XXXIII/188
      procuration; Cornouaille (collège de); Le Tiec, Yves; étudiant
    - Procuration par Fleurent Coureux, étudiant, pour prendre possession de sa cure de Vieux-Saint-Rémy au diocèse de Reims (51)., 26 octobre 1569; MC/ET/XXXIII/188
      procuration; Reims (Marne); Coureux, Fleurent; étudiant
    - Procuration par Nicolas Gaultier, docteur en théologie, à Pierre Prévost, prêtre, ci-devant son serviteur, pour vendre une vigne à Argenteuil (95) à Jean Aubry, laboureur à Argenteuil (95)., 4 novembre 1569; MC/ET/XXXIII/188
      procuration; Argenteuil (Val-d'Oise); Aubry, Jean; Gaultier, Nicolas; Prévost, Pierre; docteur d'université; employé de maison; agriculteur; prêtre
    - Procuration, pour recevoir, donnée par messire Melaine Duval, maître ès arts, étudiant au collège de Lizieux, à Jeanne Le Frileux, sa mère, et à Florent Durand, son cousin, demeurant à Pont-Audemer., 25 novembre 1569; MC/ET/XXXIII/188
      procuration; Pont-Audemer (Eure); Lisieux (collège de); Duval, Melaine; Le Frileux, Jeanne; Durand, Florent; étudiant
    - Substitution par Antoine Bouchelé, receveur du collège de Sorbonne, de Louis Barthélémy, procureur en Parlement, comme procureur du collège, pour comparaître devant les maîtres des requêtes au sujet de la succession de Pierre Jalquyn, principal du collège de Calvi, décédé., 3 décembre 1569; MC/ET/XXXIII/188
      substitution; Sorbonne; Bouchelé, Antoine; Barthélémy, Louis; Jalquyn, Pierre; comptable; procureur de justice (Ancien Régime); directeur d'établissement d'enseignement; enseignant
    - Procuration par Denis Gorin, étudiant, curé de Saint-Romain-de-Colbosc, à Antoine Le Maire, pour recevoir les sommes dues par Jean Leble, son vicaire., 12 décembre 1569; MC/ET/XXXIII/188
      procuration; Saint-Romain-de-Colbosc (Seine-Maritime); Gorin, Denis; Le Maire, Antoine; Leble, Jean; étudiant; curé; ecclésiastique
    - Procuration par Nicolas Cousin, docteur en théologie, chanoine et prévôt de l'église Notre-Dame-de-Reims, à Nicolas Moyen, chanoine de Reims et doyen de la collégiale Saint-Symphorien-de-Reims, pour recevoir des sommes à lui dues., 22 décembre 1569; MC/ET/XXXIII/188
      procuration; Cousin, Nicolas; Moyen, Nicolas; chanoine; docteur d'université; prévôt (Ancien Régime)
    - Procuration par Yves de Vaumorin, étudiant, seigneur de la Montaigüe en la paroisse Saint-Hilaire des Landes au diocèse du Mans, à Michel Clouet, pour porter, comme chapelain de la chapelle Saint-Michel en l'église de Saint-Saturnin-sur-Loire, porter foi et hommage à André de Beauvau, baron de Vaudières., 27 décembre 1569; MC/ET/XXXIII/188
      procuration; Saint-Hilaire-des-Landes (Ille-et-Vilaine); Saint-Saturnin-sur-Loire (Maine-et-Loire); Vaumorin, Yves de; Clouet, Michel; étudiant
    - Procuration à Mathias de Hangere, prêtre, vicaire à Oinvillier, diocèse d'Amiens, par Antoine Bouchelé, docteur en théologie, demeurant au collège de Sorbonne et curé dudit Oinvillier pour baillier Antoine Olivier, manouvrier à Oinvillier, comme homme vivant et mourant d'icelle cure, à Antoine de Brolly, seigneur du Mesnillier. Et autre du même jour pour exécution d'un marché de vitrerie., 2 janvier 1570; MC/ET/XXXIII/188
      procuration; Sorbonne; Bouchelé, Antoine; Brolly, Antoine de; Hangere, Mathias; Olivier, Antoine; curé; docteur d'université; journalier; prêtre; ecclésiastique
    - Procuration par Olivier Parron, étudiant au collège de Lisieux, curé de la Baussaine, diocèse de Saint-Malo, à Gilles Pissert, procureur au Parlement de Bretagne et notaire royal à Rennes, pour percevoir les fruits et bailles à ferme des revenus de ladite cure., 21 janvier 1570; MC/ET/XXXIII/188
      procuration; Lisieux (collège de); La Baussaine (Ille-et-Vilaine); Rennes (Ille-et-Vilaine); Parron, Olivier; Pissert, Gilles; étudiant; curé; notaire; procureur de justice (Ancien Régime)
    - Procuration en blanc par Nicole Cugnois, prêtre au diocèse de Langres, étudiant, pour accepter tous bénéfices., 13 février 1570; MC/ET/XXXIII/188
      procuration; Langres (Haute-Marne); Cugnois, Nicole; étudiant; prêtre
    - Procuration en blanc par Antoine David, clerc du diocèse de Clermont-en-Auvergne, maître ès arts, pour insinuer ses lettres de degré pour pension sur l'abbaye de Cusset, ordre de Saint-Benoît, diocèse de Clermont et sur le prieuré d'Amberle, ordre de Cluny, diocèse de Lyon., 20 février 1570; MC/ET/XXXIII/188
      procuration; David, Antoine
    - Constitution moyennant 432 livres de 36 livres de rente par Germain Saillart, élu pour le Roi à Nogent-sur-Seine, demeurant au collège de Bourgogne, natif de Troyes et Nicolas Gaultier, maître ès arts, étudiant en médecine, aussi natif de Troyes, à Pierre Gaultier, aussi maître ès arts et étudiant en médecine. Et quittance de rachat du 18 janvier 1571., 4 mars 1570 - 18 janvier 1571; MC/ET/XXXIII/188
      constitution de rente; quittance; Nogent-sur-Seine (Aube); Bourgogne (collège de); Troyes (Aube); Saillart, Germain; Gaultier, Nicolas; Gaultier, Pierre; étudiant; élu
    - Attestation de Antoine Bouchèle et Jean Cothereau, docteurs régents en théologie, en faveur de Théodore Ablay, maître ès arts, demeurant au collège de Champagne dit de Navarre, pressenti pour régenter au collège du Petit Sorbonne ou de Calvi., 14 avril 1570; MC/ET/XXXIII/188
      attestation; Navarre (collège de); Ablay, Théodore; Bouchèle, Antoine; Cothereau, Jean; docteur d'université
    - Attestation par Antoine de Mouchy, inquisiteur de la Foi, Symon Sympson, Nicolas Mulot, Jean de Saint-Germain, docteurs en théologie, demeurant au collège de Sorbonne, en faveur de Pierre Denis, natif du pays de Flandre, maître ès arts, étudiant en théologie., 27 avril 1570; MC/ET/XXXIII/188
      attestation; Sorbonne; Mouchy, Antoine; Sympson, Symon; Mulot, Nicolas; Denis, Pierre; docteur d'université; étudiant
    - Procuration en blanc par Laure Hayart, prêtre, étudiant en théologie au collège du Plessis, pour faire renvoyer devant le prévôt de Paris le procès pendant devant l'official de l'Archevêque de Tours entre lui et Gilles de Calac, seigneur de Ramponet., 27 avril 1570; MC/ET/XXXIII/188
      Plessis (collège du); Hayart, Laure; prêtre; étudiant
    - Attestation en faveur de Jeanne Lapille, veuve de Jean Angot, vivant boulanger à Beaumont-le-Roger, diocèse d'Evreux, paroisse Saint-Nicolas par Georges Chefdeville, prêtre, curé de Saint-Nicolas de Beaumont-le-Roger, étudiant au collège de Torcy dit de Lisieux., 9 mai 1570; MC/ET/XXXIII/188
      attestation; Beaumont-le-Roger (Eure); Lisieux (collège de); Lapille, Jeanne; Angot, Jean; Chefdeville, Georges; boulanger; prêtre; curé; étudiant
    - Procuration à François Le Faulcheur, curé de Meslère, au diocèse du Mans, donnée par Michel Chauveau, étudiant, chapelain de la chapelle des Chastelliers en l'église Saint-Baudelle, diocèse du Mans, pour accepter tout bénéfice., 31 mai 1570; MC/ET/XXXIII/188
      procuration; Saint-Baudelle (Mayenne); Le Faulcheur, François; Chauveau, Michel; étudiant; curé
    - Procuration en blanc pour plaider par Gaspard Le Febvre, étudiant, prieur du prieuré de Saint-Germain-de-la-Trinité, au diocèse d'Evreux [prieuré Saint-Germain-de-la-Truite, Ezy-sur-Eure, Eure]., 3 juin 1570; MC/ET/XXXIII/188
      Ezy-sur-Eure (Eure); Evreux (Eure); Le Febvre, Gaspard; étudiant; abbé
    - Procuration en blanc pour comparaître au prochain chapitre de Saint-Mesme (Saint-Mesme) de Chinon par Jean Bourgeois, chanoine de la collégiale Saint-Mesme de Chinon, étudiant à Paris., 5 juin 1570; MC/ET/XXXIII/188
      procuration; Chinon (Indre-et-Loire); Bourgeois, Jean; étudiant; chanoine
    - Procuration à Adrien Le Febvre, chanoine de Saint-Piat en l'église de Chartres donnée par Savinien Moireux, étudiant, chapelain de la chapelle Sainte-Anne en la paroisse de Dangeau, diocèse de Chartres, pour porter foi et hommage au seigneur de Dangeau., 12 juin 1570; MC/ET/XXXIII/188
      procuration; Chartres (Eure-et-Loir); Dangeau (Eure-et-Loir); Le Febvre, Adrien; Moireux, Savinien; chanoine; étudiant
    - Procuration à Jean Féron pour recevoir par Guillaume de Resnes, étudiant, curé de Pierrefitte au diocèse de Bayeux., 16 juin 1570; MC/ET/XXXIII/188
      procuration; Bayeux (Calvados); Féron, Jean; Resnes, Guillaume de; étudiant; curé
    - Procuration pour recevoir, donné par Antoine Gay, pédagogue au collège du Mans, à Marie Charamel, sa commère, veuve d'Antoine Renod, greffier et notaire à Viennes (88)., 26 août 1570; MC/ET/XXXIII/188
      procuration; Charamel, Marie; Gay, Antoine; Renod, Antoine; greffier; notaire; enseignant
    - Procuration par Charles Larcher, étudiant au collège des Jésuites, chanoine de Saint-Gatien-de-Tours, à Jean Larcher, son père, pour toucher la pension que lui doit le chapître de Saint-Gatien-de-Tours., 3 octobre 1570; MC/ET/XXXIII/188
      procuration; Clermont (collège de); Chapître de Saint-Gatien-de-Tours; étudiant; chanoine
    - Procuration en blanc par François Gimardée, régent au collège de Bourgogne, pour consentir devant les requêtes du Palais au maintien d'Henry Béranger en la possession de la cure de Saint-Martin-de-Fourville, au diocèse de Beauvais., 4 octobre 1570; MC/ET/XXXIII/188
      Précisions sur les lieux: Fourville (Oise)--Saint-Martin (église) (?)
      Béranger, Henri; Gimardée, François
    - Procuration par Sire Jean Feucher, libraire et bourgeois de Paris, à cause de Marie Guerin, sa femme, Marguerite Guerin, veuve de Jean Bonhomme, aussi marchand libraire et autres pour plaider devant le Prévôt de Paris au sujet des biens de défunt Nicolas Guerin, leur frère. - Et autres du 20 décembre 1570., 11 octobre 1570 - 20 décembre 1570; MC/ET/XXXIII/188
      procuration; Feucher, Jean; Guérin, Marguerite; Guérin, Marie; Bonhomme, Jean; Guérin, Nicolas; libraire; libraire
    - Procuration pour recevoir les sommes dues par Pierre Le Vicheur, laboureur à Saint-Patrice-de-Claids, vicomte de Saint-Sauveur-Lendelin, donnée à Vincent Quesnel, écuyer, avocat en cour laie, par Jacques Roudin, boursier théologien du collège d'Harcourt., 11 octobre 1570; MC/ET/XXXIII/188
      procuration; Saint-Patrice-de-Claids (Manche); Saint-Sauveur-Lendelin (Manche); Harcourt (collège d'); Le Vicheur, Pierre; Quesnel, Vincent; Roudin, Jacques; agriculteur; étudiant; avocat
    - Procuration pour recevoir et représenter par Pierre de La Ramée, lecteur ordinaire du roi en théologie, comme principal du collège de Presles, à Gabriel de Bouxin, receveur ordinaire du roi à Chauny., 13 octobre 1570; MC/ET/XXXIII/188
      procuration; Chauny (Aisne); Bouxin, Gabriel de; La Ramée, Pierre de (1515-1572); enseignant; directeur d'établissement d'enseignement; enseignant; trésorier
    - Le collège de Cornouailles fait son procureur et receveur de la personne de Jean Guillon, boursier du collège., 14 octobre 1570; MC/ET/XXXIII/188
      procuration; Cornouaille (collège de); Guillon, Jean; étudiant; comptable
    - Procuration par Nicolas Bennart, docteur régent en théologie, pour demander la mainlevée de la saisie des revenus de la chapelle Saint-Jean-Baptiste en l'église Saint-Thomas de Crépy-en-Valois., 30 octobre 1570; MC/ET/XXXIII/188
      procuration; Bennart, Nicolas
    - Procuration pour recevoir donnée à Jean Thuillier et Michel Clopastre, ses cousins germains, par Léonard Clopastre, étudiant, curé de Provenchères, diocèse de Sées., 2 novembre 1570; MC/ET/XXXIII/188
      procuration; Pervenchères (Orne); Sées (Orne); Thuillier, Jean; Clopastre, Michel; Clopastre, Léonard; étudiant; curé
    - Déclaration de Claude Robidais, âgé de 16 à 17 ans, écolier étant à la pension de Toussaint Le Duc, pédagogue au collège de Lisieux, fils de défunt Brice Robidais, lieutenant du siège de Sillé-le-Guillaume au pays du Maine et de Marie Brullé, sa veuve., 3 novembre 1570; MC/ET/XXXIII/188
      déclaration; Lisieux (collège de); Sillé-le-Guillaume (Sarthe); Robidais, Claude; Robidais, Brice; Brullé, Marie; étudiant; enseignant